【裁判字號】    94,訴,571
【裁判日期】    951031
【裁判案由】    損害賠償
【裁判全文】
臺灣嘉義地方法院民事判決               94年度訴字第571號
原      告  嘉義縣大林鎮公所
法定代理人  甲○○
訴訟代理人  乙○○
            劉炯意律師
被      告  丙○○
上列當事人間請求損害賠償事件，經本院刑事庭裁定移送前來，
本院於95年10月23日言詞辯論終結，判決如下：
    主  文
被告應給付原告新臺幣壹佰壹拾伍萬元，及自民國九十五年十月
二十四日起至清償日止按週年利率百分之五計算之利息。
訴訟費用由被告負擔。
本判決於原告以新臺幣參拾捌萬參仟元供擔保後，得假執行。
    事實及理由
甲、程序方面：
一、依卷附土地登記謄本所示，嘉義縣大林鎮○○○段下埤頭小
    段497-3地號土地係嘉義縣大林鎮所有，管理機關為原告。
    原告既為系爭土地之管理機關，自得代嘉義縣大林鎮行使所
    有權人之權利，先予敘明。
二、訴狀送達後，原告不得將原訴變更或追加他訴。但有下列各
    款情形之一者，不在此限：…三、擴張或減縮應受判決事項
    之聲明者。民事訴訟法第255條第1項第3款定有明文。原告
    起訴原請求被告給付新臺幣（下同）1,150,000元，及自刑
    事附帶民事起訴狀繕本送達之翌日起（即民國94年8月20日
    ）至清償日止按週年利率5%計算之利息，嗣減縮利息起算日
    自95年10月24日起算，依上開民事訴訟法規定，尚無不合，
    應予准許。
乙、實體方面：
壹、原告聲明：除假執行擔保金額外，餘如主文所示，而主張下
    列各情：
    被告與訴外人蘇維賢（已於93年8月15日死亡）於93年間，
    見嘉義縣大林鎮所有而由原告為管理機關之嘉義縣大林鎮○
    ○○段下埤頭小段497-3地號土地之大林鎮第一公墓已辦理
    遷葬，欲竊取該地號土地之土方，而於93年4月12日基於意
    圖為自己不法所有之竊盜犯意聯絡，共同前往原告處偽稱被
    告祖先墳墓尚未辦理遷葬，惟被告不知墳墓實際位置，而向
    原告申請開挖497-3地號土地墓區。被告與蘇維賢於原告核
    准前，即於93年4月15日至同年月22日，連續以挖土機盜取
    497-3地號土地之土方3825立方公尺（長約170公尺、寬約15
    公尺、深約1.5公尺），並將上開土方載運至雲林縣土庫鎮
    ○○道路505標處販售。被告嗣經臺灣高等法院臺南分院94
    年度上易字第603號判決連續竊盜罪確定，故被告應依民法
    第184條第1項前段規定負侵權行為損害賠償責任。土方每立
    方公尺價格為380元，嘉義縣大林鎮所受損害為1,453,500元
    （3,825*380=1,453,500），原告基於管理機關之地位代嘉
    義縣大林鎮行使權利。原告請求被告給付1,150,000元，其
    餘金額並不請求。
貳、被告抗辯：
    伊有竊取土方3825立方公尺。
參、本院判斷：
一、原告主張上開各情，有營建物價材料交易價格表、本院94年
    度易字第102號刑事判決附卷為憑，本院復依職權調取臺灣
    高等法院臺南分院94年度上易字第603號刑事歷審卷宗核閱
    屬實，被告亦自認有竊取土方3825立方公尺，且對每立方公
    尺土方單價380元並不爭執，故應認為真實。
二、因故意或過失，不法侵害他人之權利者，負損害賠償責任。
    民法第184條第1項前段定有明文。被告不法竊取嘉義縣大林
    鎮所有497-3地號土地之土方而侵害嘉義縣大林鎮所有權，
    被告應依上開民法規定負侵權行為損害賠償責任，故原告依
    侵權行為之法律關係，請求被告給付1,150,000元及自95年
    10月24日起至清償日止，按週年利率5%計算之利息，依法有
    據，為有理由，應予准許。
肆、原告陳明願供擔保請准宣告假執行，經審核後酌定相當擔保
    金額准許之。
伍、結論：原告之訴為有理由，依民事訴訟法第78條、第390條
    第2項，判決如主文。
中    華    民    國    95    年    10    月    31    日
                      民二庭法  官  陳琪媛
以上正本係照原本作成
如對本判決上訴須於判決送達後20日內向本院提出上訴狀
中    華    民    國    95    年    10    月    31    日
                            書記官  林柑杏


司法院資訊處製作；財團法人民間司法改革基金會備份。
